---
title: "Analisa distribusi hasil seleksi murid diterima PPDB SMA/MA Negeri Kota Bandung 2015"
author: "Hendy Irawan"
date: "July 2, 2015"
output:
  html_document:
    self_contained: no
---

## Data Pendaftar dan Hasil Seleksi Murid Diterima PPDB SMA/MA Negeri Kota Bandung 2015

Hendy's note: `~/Dropbox/Hendy_Projects/soluvas-scrape/sample/ppdb`

## Requirements

```
sudo apt-get install libpq-dev
```

```{r eval=FALSE}
install.packages('dplyr')
install.packages('ggplot2')
install.packages('scales')
install.packages('RPostgreSQL')
```

## Analysis

```{r message=FALSE}
library(dplyr)
library(plyr)
library(pander)
library(ggplot2)
library(scales)
library(RPostgreSQL)
```

```{r message=FALSE, warning=FALSE}
con <- dbConnect(dbDriver('PostgreSQL'),
                 host='localhost', user='postgres', password='bippo',
                 dbname='scrape_scrape_dev')

# Options:
#choice_id yang relevan:
#
#* 615 = SMA Negeri 4 Akademik
#* 685 = SMA Negeri 18 Akademik
#* 680 = SMA Negeri 17 Akademik
#* 625 = SMA Negeri 6 Akademik
#* 600 = SMA Negeri 1 Akademik

plot_pg <- function(option_id, name) {
  rs <- dbSendQuery(con, paste("
  -- SMA4, SMA18, SMA17, SMA6
      SELECT option_id, snapshottime,
        registeredforeignercount daftar_lk,
        registeredforeignerdetailcount daftar_lw,
        registeredinsidercount daftar_dw,
        filteredforeignercount terima_lk,
        filteredforeignerdetailcount terima_lw,
        filteredinsidercount terima_dw,
        CASE WHEN registeredforeignercount > 0 THEN round(filteredforeignercount*100/registeredforeignercount) || '%' ELSE '' END rasio_terima_lk,
        CASE WHEN registeredforeignerdetailcount > 0 THEN round(filteredforeignerdetailcount*100/registeredforeignerdetailcount) || '%' ELSE '' END rasio_terima_lw,
        CASE WHEN registeredinsidercount > 0 THEN round(filteredinsidercount*100/registeredinsidercount) || '%' ELSE '' END rasio_terima_dw,
        round(filteredforeignerminscoretotal1::numeric, 1) pg_lk,
        round(filteredforeignerdetailminscoretotal1::numeric, 1) pg_lw,
        round(filteredinsiderminscoretotal1::numeric, 1) pg_dw,
        round(filteredforeignerq2scoretotal1::numeric, 1) median_lk,
        round(filteredforeignerdetailq2scoretotal1::numeric, 1) median_lw,
        round(filteredinsiderq2scoretotal1::numeric, 1) median_dw,
        round(filteredforeignerstddevscoretotal1::numeric, 1) stddev_lk,
        round(filteredforeignerdetailstddevscoretotal1::numeric, 1) stddev_lw,
        round(filteredinsiderstddevscoretotal1::numeric, 1) stddev_dw,
        round(filteredforeignerq1scoretotal1::numeric, 1) low_lk,
        round(filteredforeignerdetailq1scoretotal1::numeric, 1) low_lw,
        round(filteredinsiderq1scoretotal1::numeric, 1) low_dw,
        round(filteredforeignerq3scoretotal1::numeric, 1) high_lk,
        round(filteredforeignerdetailq3scoretotal1::numeric, 1) high_lw,
        round(filteredinsiderq3scoretotal1::numeric, 1) high_dw,
        round(filteredforeignermaxscoretotal1::numeric, 1) max_lk,
        round(filteredforeignerdetailmaxscoretotal1::numeric, 1) max_lw,
        round(filteredinsidermaxscoretotal1::numeric, 1) max_dw
      FROM ppdbbandung2015.optionapplicantsnapshot
        WHERE option_id = ", option_id, "
        ORDER BY option_id, snapshottime;
  "));
  df <- fetch(rs, n=-1)
  df <- df[!is.na(df$pg_dw),]
  plot <- ggplot(df, aes(x=snapshottime)) +
    scale_y_continuous(name='Nilai UN', limits=c(190, 400), breaks=seq(150, 400, by=10)) +
    scale_x_datetime(name='hijau=dalam wilayah | biru=luar wilayah | merah=luar kota') +
    
    geom_line(aes(y=pg_dw), color='#00aa00', size=1.5, alpha=0.7, position=position_jitter(height=0.5)) +
    geom_line(aes(y=median_dw), color='#00aa00', linetype='dotted') +
    geom_linerange(position=position_jitter(height = 0), color='#00aa00', size=0.2,
                 aes(y=median_dw, ymin=pg_dw, ymax=max_dw)) +
    geom_errorbar(position=position_jitter(height=0), color='#00aa00', size=1,
                 aes(y=median_dw, ymin=low_dw, ymax=high_dw)) +
    geom_point(position=position_jitter(height = 0), color='#00aa00', size=4, alpha=0.5,
                 aes(y=median_dw)) +
    
    geom_line(aes(y=pg_lw), color='#1111ee', size=1.5, alpha=0.4, position=position_jitter(height=0.5)) +
    geom_line(aes(y=median_lw), color='#1111ee', linetype='dotted') +
    geom_linerange(position=position_jitter(height = 0), color='#1111ee', size=0.2,
                 aes(y=median_lw, ymin=pg_lw, ymax=max_lw)) +
    geom_errorbar(position=position_jitter(height=0), color='#1111ee',
                 aes(y=median_lw, ymin=low_lw, ymax=high_lw)) +
    geom_point(position=position_jitter(height = 0), color='#1111ee', size=4, alpha=0.5,
                 aes(y=median_lw)) +

    geom_line(aes(y=pg_lk), color='red', size=1.5, alpha=0.4, position=position_jitter(height=0.5)) +
    geom_line(aes(y=median_lk), color='red', linetype='dotted') +
    geom_errorbar(position=position_jitter(height=0), color='red',
                 aes(y=median_lk, ymin=low_lk, ymax=high_lk)) +
    geom_errorbar(position=position_jitter(height=0), color='red',
                 aes(y=median_lk, ymin=low_lk, ymax=high_lk)) +
    geom_point(position=position_jitter(height = 0), color='red', size=4, alpha=0.5,
                 aes(y=median_lk)) +

    ggtitle(paste('Passing Grade Kewilayahan', name))
  return(plot)
}
```

Grafik di bawah menampilkan:

1. **Batas atas:** maksimum nilai UN sesuai kewilayahan
2. **Batas bawah:** minimum/passing grade nilai UN sesuai kewilayahan
3. **Point:** median
4. **Error bar atas:** quartile 1 (top 25%)
5. **Error bar bawah:** quartile 3 (top 75%)

```{r echo=FALSE, warning=FALSE}
plot_pg(600, 'SMA Negeri 1 Bandung Akademik')
plot_pg(605, 'SMA Negeri 2 Bandung Akademik')
plot_pg(610, 'SMA Negeri 3 Bandung Akademik')
plot_pg(615, 'SMA Negeri 4 Bandung Akademik')
plot_pg(620, 'SMA Negeri 5 Bandung Akademik')
plot_pg(625, 'SMA Negeri 6 Bandung Akademik')
plot_pg(630, 'SMA Negeri 7 Bandung Akademik')
plot_pg(635, 'SMA Negeri 8 Bandung Akademik')
plot_pg(640, 'SMA Negeri 9 Bandung Akademik')
plot_pg(645, 'SMA Negeri 10 Bandung Akademik')
plot_pg(650, 'SMA Negeri 11 Bandung Akademik')
plot_pg(655, 'SMA Negeri 12 Bandung Akademik')
plot_pg(660, 'SMA Negeri 13 Bandung Akademik')
plot_pg(665, 'SMA Negeri 14 Bandung Akademik')
plot_pg(670, 'SMA Negeri 15 Bandung Akademik')
plot_pg(675, 'SMA Negeri 16 Bandung Akademik')
plot_pg(680, 'SMA Negeri 17 Bandung Akademik')
plot_pg(685, 'SMA Negeri 18 Bandung Akademik')
plot_pg(690, 'SMA Negeri 19 Bandung Akademik')
plot_pg(695, 'SMA Negeri 20 Bandung Akademik')
plot_pg(700, 'SMA Negeri 21 Bandung Akademik')
plot_pg(705, 'SMA Negeri 22 Bandung Akademik')
plot_pg(710, 'SMA Negeri 23 Bandung Akademik')
plot_pg(715, 'SMA Negeri 24 Bandung Akademik')
plot_pg(720, 'SMA Negeri 25 Bandung Akademik')
plot_pg(725, 'SMA Negeri 26 Bandung Akademik')
plot_pg(730, 'SMA Negeri 27 Bandung Akademik')
plot_pg(735, 'MA Negeri 1 Bandung Akademik')
plot_pg(740, 'MA Negeri 2 Bandung Akademik')
#plot_pg(325, 'SMP Negeri 1 Bandung Akademik')
```

```{r message=FALSE, warning=FALSE}
filterstatuses <- c('registered', 'filtered')
areas <- c('1-LK', '2-DW', '3-LW')
plot_applicant <- function(option_id, name) {
  rs <- dbSendQuery(con, paste("
  -- SMA4, SMA18, SMA17, SMA6
      SELECT option_id, snapshottime,
        registeredforeignercount daftar_lk,
        registeredforeignerdetailcount daftar_lw,
        registeredinsidercount daftar_dw,
        filteredforeignercount terima_lk,
        filteredforeignerdetailcount terima_lw,
        filteredinsidercount terima_dw,
        CASE WHEN registeredforeignercount > 0 THEN round(filteredforeignercount*100/registeredforeignercount) || '%' ELSE '' END rasio_terima_lk,
        CASE WHEN registeredforeignerdetailcount > 0 THEN round(filteredforeignerdetailcount*100/registeredforeignerdetailcount) || '%' ELSE '' END rasio_terima_lw,
        CASE WHEN registeredinsidercount > 0 THEN round(filteredinsidercount*100/registeredinsidercount) || '%' ELSE '' END rasio_terima_dw
      FROM ppdbbandung2015.optionapplicantsnapshot
        WHERE option_id = ", option_id, "
        ORDER BY option_id, snapshottime;
  "));
  df <- fetch(rs, n=-1)
  orig_nrows = nrow(df)
  df <- df[rep(row.names(df), 3),]
  df$area <- areas[floor(0:(nrow(df)-1) / orig_nrows) + 1]
  #df$filterstatus <- filterstatuses[floor(0:(nrow(df)-1) / 3) %% 2 + 1]
  #df$area <- as.factor(df$area)
  #df$filterstatus <- as.factor(df$filterstatus)
  df$filteredcount <- 0
  df$registeredcount <- 0
  for (i in 1:nrow(df)) {
    if (df[i,][['area']] == '1-LK') {
      df[i,'registeredcount'] <- df[i,]$daftar_lk
      df[i,'filteredcount'] <- df[i,]$terima_lk
    } else if (df[i,][['area']] == '3-LW') {
      df[i,'registeredcount'] <- df[i,]$daftar_lw
      df[i,'filteredcount'] <- df[i,]$terima_lw
    } else if (df[i,][['area']] == '2-DW') {
      df[i,'registeredcount'] <- df[i,]$daftar_dw
      df[i,'filteredcount'] <- df[i,]$terima_dw
    }
  }
  #df <- df[c('snapshottime', 'studentcount', 'area')]
  #df <- df[with(df, order(area, filterstatus, snapshottime)),]
  plot <- ggplot(df, aes(x=snapshottime, y=filteredcount, fill=area, group=area)) +
    scale_y_continuous(name='Jumlah Pendaftar/Diterima') +
    scale_x_datetime(name='hijau=dalam wilayah | biru=luar wilayah | merah=luar kota') +
    geom_area(aes(y=filteredcount), position='stack', alpha=0.5) +
    geom_line(aes(y=registeredcount, color=area), size=2, position=position_stack()) +
    ggtitle(paste('Jumlah Pendaftar vs Diterima Kewilayahan', name))
  plot
  return(plot)
}
```

Grafik Pendaftar vs Diterima:

* Garis tebal adalah jumlah pendaftar (pilihan 1) sesuai kewilayahan
* Area adalah jumlah diterima sesuai kewilayahan. Ini bisa lebih besar dari jumlah pendaftar
    apabila kebanyakan diterima via pilihan 2

```{r echo=FALSE, warning=FALSE}
plot_applicant(600, 'SMA Negeri 1 Bandung Akademik')
plot_applicant(605, 'SMA Negeri 2 Bandung Akademik')
plot_applicant(610, 'SMA Negeri 3 Bandung Akademik')
plot_applicant(615, 'SMA Negeri 4 Bandung Akademik')
plot_applicant(620, 'SMA Negeri 5 Bandung Akademik')
plot_applicant(625, 'SMA Negeri 6 Bandung Akademik')
plot_applicant(630, 'SMA Negeri 7 Bandung Akademik')
plot_applicant(635, 'SMA Negeri 8 Bandung Akademik')
plot_applicant(640, 'SMA Negeri 9 Bandung Akademik')
plot_applicant(645, 'SMA Negeri 10 Bandung Akademik')
plot_applicant(650, 'SMA Negeri 11 Bandung Akademik')
plot_applicant(655, 'SMA Negeri 12 Bandung Akademik')
plot_applicant(660, 'SMA Negeri 13 Bandung Akademik')
plot_applicant(665, 'SMA Negeri 14 Bandung Akademik')
plot_applicant(670, 'SMA Negeri 15 Bandung Akademik')
plot_applicant(675, 'SMA Negeri 16 Bandung Akademik')
#plot_applicant(680, 'SMA Negeri 17 Bandung Akademik')# Error in matrix(value, n, p) :   'data' must be of a vector type, was 'NULL'
plot_applicant(685, 'SMA Negeri 18 Bandung Akademik')
plot_applicant(690, 'SMA Negeri 19 Bandung Akademik')
plot_applicant(695, 'SMA Negeri 20 Bandung Akademik')
plot_applicant(700, 'SMA Negeri 21 Bandung Akademik')
plot_applicant(705, 'SMA Negeri 22 Bandung Akademik')
plot_applicant(710, 'SMA Negeri 23 Bandung Akademik')
plot_applicant(715, 'SMA Negeri 24 Bandung Akademik')
plot_applicant(720, 'SMA Negeri 25 Bandung Akademik')
plot_applicant(725, 'SMA Negeri 26 Bandung Akademik')
plot_applicant(730, 'SMA Negeri 27 Bandung Akademik')
plot_applicant(735, 'MA Negeri 1 Bandung Akademik')
# plot_applicant(740, 'MA Negeri 2 Bandung Akademik') Error in matrix(value, n, p) :   'data' must be of a vector type, was 'NULL'
```

```{r echo=FALSE}
invisible(dbDisconnect(con))
```
